Inventaris van het archief van het Ministerie van Landbouw, Visserij en Voedselvoorziening: Regeringscommissariaat voor de Buitenlandse Agrarische Aangelegenheden (ReCoBAA), (1945) 1946-1950 (1951)
Nationaal Archief, Den Haag
- STUKKEN BETREFFENDE BIJZONDERE ONDERWERPEN., B
  - PERSONEEL., II
    - Nota aan de Minister inzake de benoeming van dhr. ir. S.H. Visser tot waarnemend Regeringscommissaris., 1946; 170; 1 stuk
    - Stukken betreffende het inschakelen van gedetineerden bij de door het "RECOBAA" te verrichte werkzaamheden., 1948-1949; 171; 1 omslag
    - Stukken betreffende personele aangelegenheden van de Nederlandse landbouwvertegenwoordigers in het buitenland., 1946-1950; 172-175; 4 omslagen
      - Diplomatiek reglement voor de buitenlandse dienst, 1946-1950, 172
      - Titulatuur, 1950, 173
      - Taakomschrijving, 1950, 174
      - Werkinstructie, 1946-1947, 175
  - TAAKUITOEFENING., III
    - ALGEMENE VERSLAGEN., A
      - Weekverslagen van afdeling I Algemeen Secretariaat inzake de door het "RECOBAA" verrichte werkzaamheden., 1946-1950; 176-188; 12 omslagen 1 stuk
        - nr. 52 t/m 75, 29-07-1946 t/m 11-01-1947, 176
        - nr. 85, 17-03-1947 t/m 22-03-1947, 177
        - nr. 117 t/m 134, 27-10-1947 t/m 28-02-1948, 178
        - nr. 135 t/m 149, 01-03-1948 t/m 12-06-1948, 179
        - nr. 150 t/m 160, 14-06-1948 t/m 28-08-1948, 180
        - nr. 161 t/m 178, 30-08-1948 t/m 01-01-1949, 181
        - nr. 179 t/m 195, 03-01-1949 t/m 29-04-1949, 182
        - nr. 196 t/m 214, 02-05-1949 t/m 10-09-1949, 183
        - nr. 215 t/m 230, 12-09-1949 t/m 31-12-1949, 184
        - nr. 231 t/m 247, 02-01-1950 t/m 29-04-1950, 185
        - nr. 248 t/m 256, 01-05-1950 t/m 01-07-1950, 186
        - nr. 257 t/m 266, 03-07-1950 t/m 09-09-1950, 187
        - nr. 267 t/m 268, 11-09-1950 t/m 23-09-1950, 188
      - Verslag van de afdeling Buitenlandse Betrekkingen inzake de verrichte werkzaamheden, gedrukt., 1948-1949; 189; 1 stuk
      - Verslagen van de Nederlandse vertegenwoordiging in het buitenland inzake de verrichte werkzaamheden., 1946-1950; 190-194; 5 omslagen
        - Landbouw-attaché's. 1946-1950, 190-192
          - 1946-1947, 190
          - 1948-1949, 191
          - 1950, 192
        - Netherlands Food Purchasing Bureau. 1946-1950, 193-194
          - maandelijkse verslagen, 1946-1950, 193
          - jaarverslag, 1947, 194
      - Verslagen van studiereizen van Nederlandse vertegenwoordigers aan het buitenland inzake de landbouw-economische situatie., 1946-1950; 195-207; 13 omslagen
        - Amerika, Midden, 1947, 195
        - België, 1947, 196
        - Brazilië, 1947-1950, 197
        - China, 1947, 198
        - Duitsland, 1946-1950, 199
        - Egypte, 1947-1948, 200
        - Engeland. 1946-1949, 201-203
          - 1946-1947, 201
          - 1948, 202
          - 1949, 203
        - Libanon en Syrië, 1948, 204
        - Philipijnen, 1947, 205
        - Verenigde Staten van Amerika, 1946, 206
        - Zuid-Afrika, 1947, 207
      - Verslagen van dienstreizen van Nederlandse vertegenwoordigers aan het buitenland ter bevordering van de handelsbetrekkingen., 1946-1950; 208-229; 22 omslagen
        - Argentinië, 1947, 208
        - België, 1946, 209
        - Chili, 1947, 210
        - Denemarken, 1946, 211
        - Duitsland. 1946-1950, 212-214
          - 1946-1947, 212
          - 1948, 213
          - 1949-1950, 214
        - Engeland, 1946, 215
        - Frankrijk, 1947, 216
        - Guernsey, 1947, 217
        - Ierland, 1947, 218
        - Italië, 1946, 219
        - Luxemburg, 1946, 220
        - Noorwegen, 1947-1949, 221
        - Oostenrijk, 1950, 222
        - Polen, 1949, 223
        - Rusland, 1947-1948, 224
        - Spanje, 1948-1949, 225
        - Tsjechoslowakije, 1948, 226
        - Verenigde Staten van Amerika, 1950, 227
        - IJsland, 1947-1949, 228
        - Zweden, 1949, 229
      - Verslagen van de Nederlandse vertegenwoordiging in het buitenland inzake de landbouw-economische situatie., 1946-1950; 230-268; 39 omslagen
        - Amerika, Zuid, 1947, 230
        - Argentinië, 1947-1948, 231
        - België, 1947-1950, 232
        - Birma, 1947, 233
        - Brazilië, 1947, 234
        - Brits-Indië, 1947, 235
        - Canada, 1946-1947, 236
        - Ceylon, 1946, 237
        - Denemarken, 1947-1948, 238
        - Duitsland, 1947, 239
        - Engeland, 1946-1947, 240
        - Finland, 1947, 241
        - India. 1947-1950, 242-245
          - 1947, 242
          - 1948, 243
          - 1949, 244
          - 1950, 245
        - Indonesië. 1948-1949, 246-251
          - Java, Midden., 246
          - Java, Oost., 247
          - Java, West., 248
          - Sumatra, Midden., 249
          - Sumatra, Noord., 250
          - Sumatra, Zuid., 251
        - Irak, 1947, 252
        - Iran, 1949, 253
        - Italië, 1948-1949, 254
        - Japan, 1949, 255
        - Joegoslavië, 1949-1950, 256
        - Maleisië, 1948, 257
        - Mexico, 1947, 258
        - Nicaragua, 1948, 259
        - Noorwegen, 1948, 260
        - Pakistan, 1948, 261
        - Portugal, 1947, 262
        - Rusland, 1946, 263
        - Spanje, 1946-1948, 264
        - Tsjechoslowakije, 1946-1947, 265
        - Turkije, 1949, 266
        - Zweden, 1947, 267
        - Zwitserland, 1947-1948, 268
      - Verslagen van de vertegenwoordiging van het Ministerie van Welvaart van Indonesië inzake de landbouw-economische situatie., 1949-1950; 269-272; 4 omslagen
        - Java, Midden., 269
        - Java, West., 270
        - Sumatra, Noord., 271
        - Sumatra, Zuid., 272
      - Verslagen van de bijeenkomsten van de Landbouw-attaché's., 1948-1950; 273; 1 omslag
    - EXPORT EN IMPORT VAN HULPMIDDELEN, GRONDSTOFFEN EN PRODUKTEN., B
      - Hulpmiddelen., 1
        - Bestrijdingsmiddelen.
          - Stukken betreffende de verhoging van het contigent door de afdeling Buitenlandse Handelsaangelegenheden voor de import van bestrijdingsmiddelen., 1946; 274; 1 omslag
        - Landbouwwerktuigen.
          - Stukken betreffende de bemiddeling bij de export van landbouwwerktuigen naar het buitenland., 1947-1950; 275-287; 13 omslagen
            - Afrika, Noord, 1947, 275
            - België, 1947, 276
            - Brazilië, 1949, 277
            - Denemarken, 1947-1949, 278
            - Egypte, 1948-1949, 279
            - Engeland, 1948, 280
            - Frankrijk, 1947-1950, 281
            - Iran, 1947, 282
            - Portugal, 1947, 283
            - Rusland, 1948, 284
            - Spanje, 1947, 285
            - Tsjechoslowakije, 1947, 286
            - Zuid-Afrika, 1947-1949, 287
          - Stukken betreffende de bemiddeling bij de import van landbouwwerktuigen vanuit het buitenland., 1946-1949; 288-302; 15 omslagen
            - België, 1946-1949, 288
            - Canada, 1946-1949, 289
            - Denemarken, 1946, 290
            - Duitsland, 1946-1949, 291
            - Engeland, 1947-1949, 292
            - Frankrijk, 1946-1947, 293
            - Hongarije, 1949, 294
            - Ierland, 1949, 295
            - Italië, 1946-1949, 296
            - Oostenrijk, 1948, 297
            - Polen, 1947, 298
            - Tunesië, 1947, 299
            - Verenigde Staten van Amerika, 1947-1949, 300
            - Zweden, 1946-1949, 301
            - Zwitserland, 1946-1947, 302
        - Meststoffen.
          - Stukken betreffende de bemiddeling bij de export van meststoffen naar het buitenland., 1946; 303-307; 5 omslagen
            - Argentinië, 1946, 303
            - België, 1946, 304
            - Canada, 1946, 305
            - Duitsland, 1946, 306
            - Indonesië, 1946, 307
          - Stukken betreffende de voorbereiding bij de toewijzing van allocaties door de "Combined Food Board" aan Nederland voor de export van meststoffen., 1946; 308; 1 omslag
          - Stukken betreffende de bemiddeling bij de import van meststoffen vanuit het buitenland., 1946; 309-314; 6 omslagen
            - België, 1946, 309
            - Canada, 1946, 310
            - Duitsland, 1946, 311
            - Frankrijk, 1946, 312
            - Noorwegen, 1946, 313
            - Spanje, 1946, 314
      - Grondstoffen en produkten., 2
        - Dierenteelt.
          - Konijnen., I
            - Stukken betreffende de financiëring door de afdeling Buitenlandse Handelsaangelegenheden, voor de import van konijnen uit Australië., 1949-1950; 315; 1 omslag
          - Paarden., II
            - Stukken betreffende de bemiddeling bij de export van paarden naar het buitenland., 1946-1950; 316-325; 10 omslagen
              - België, 1947-1949, 316
              - Duitsland, 1947-1950, 317
              - Frankrijk, 1947-1949, 318
              - India, 1947, 319
              - Italië, 1949, 320
              - Mexico, 1947-1948, 321
              - Oostenrijk, 1947-1949, 322
              - Portugal, 1947-1948, 323
              - Spanje, 1946-1949, 324
              - Zweden, 1947-1949, 325
            - Stukken betreffende de vaststelling van het contigent door de afdeling Buitenlandse Handelsaangelegenheden voor de export van paarden naar Zwitserland., 1947-1948; 326; 1 omslag
            - Stukken betreffende de bemiddeling bij de import van paarden vanuit het buitenland., 1945-1950; 327-329; 3 omslagen
              - Duitsland, 1946-1950, 327
              - Engeland, 1947, 328
              - Frankrijk, 1945-1949, 329
          - Pelsdieren., III
            - Stukken betreffende de bemiddeling bij de import van pelsdieren vanuit Canada., 1946; 330; 1 omslag
          - Pluimvee., IV
            - Stukken betreffende de bemiddeling bij de export van pluimvee naar het buitenland., 1946-1949; 331-339; 9 omslagen
              - Argentinië, 1946, 331
              - België, 1948, 332
              - Egypte, 1948-1949, 333
              - Engeland, 1947-1949, 334
              - Frankrijk, 1946-1948, 335
              - Ierland, 1949, 336
              - Italië, 1946-1948, 337
              - Rusland, 1946, 338
              - Tsjechoslowakije, 1946-1947, 339
            - Stukken betreffende de vaststelling van de prijzen door de afdeling Buitenlandse Handelsaangelegenheden, voor de export van pluimvee naar Zwitserland., 1946-1948; 340; 1 omslag
          - Rundvee., V
            - Stukken betreffende de bemiddeling bij de export van rundvee naar het buitenland., 1946-1950; 341-363; 23 omslagen
              - Argentinië, 1947-1948, 341
              - België, 1946-1949, 342
              - Brazilië, 1946-1947, 343
              - Chili, 1948-1949, 344
              - Columbia, 1947-1948, 345
              - Curaçao, 1946-1947, 346
              - Denemarken, 1946, 347
              - Duitsland, 1948-1949, 348
              - Engeland, 1946-1950, 349
              - Griekenland, 1947-1949, 350
              - Hongarije, 1946, 351
              - Indonesië, 1947-1949, 352
              - Italië, 1947-1949, 353
              - Japan, 1949, 354
              - Marrokko, 1947-1949, 355
              - Peru, 1948, 356
              - Polen, 1946-1949, 357
              - Portugal, 1946, 358
              - Spanje, 1947-1949, 359
              - Uruguay, 1949, 360
              - Verenigde Staten van Amerika, 1948, 361
              - Zweden, 1946, 362
              - Zwitserland, 1947-1950, 363
            - Stukken betreffende de verhoging van het contigent door de afdeling Buitenlandse Handelsaangelegenheden, voor de export van rundvee naar Frankrijk., 1946-1949; 364; 1 omslag
            - Stukken betreffende de bemiddeling bij de import van rundvee vanuit het buitenland., 1946-1950; 365-368; 4 omslagen
              - Denemarken, 1946-1949, 365
              - Engeland, 1946-1947, 366
              - Frankrijk, 1949-1950, 367
              - Mexico, 1948, 368
          - Schapen., VI
            - Stukken betreffende de bemiddeling bij de export van schapen naar het buitenland., 1947-1949; 369-374; 6 omslagen
              - België, 1947-1948, 369
              - Duitsland, 1949, 370
              - Engeland, 1947-1949, 371
              - Frankrijk, 1947-1948, 372
              - Spanje, 1947-1948, 373
              - Tsjechoslowakije, 1949, 374
          - Veevoeder., VII
            - Stukken betreffende de bemiddeling bij de export van veevoeder naar het buitenland., 1946-1950; 375-384; 10 omslagen
              - België, 1947-1949, 375
              - Curaçao, 1947, 376
              - Denemarken, 1949, 377
              - Frankrijk, 1946-1948, 378
              - Ierland, 1949, 379
              - Joegoslavië, 1949, 380
              - Spanje, 1950, 381
              - Tsjechoslowakije, 1949, 382
              - Zuid-Afrika, 1949, 383
              - Zwitserland, 1946-1947, 384
            - Stukken betreffende de bemiddeling bij de import van veevoeder vanuit het buitenland., 1946-1949; 385-398; 14 omslagen
              - België, 1946-1948, 385
              - Canada, 1948, 386
              - Denemarken, 1947-1948, 387
              - Duitsland, 1947-1949, 388
              - Egypte, 1947-1949, 389
              - Engeland, 1948, 390
              - Ierland, 1949, 391
              - Noorwegen, 1948-1949, 392
              - Polen, 1947, 393
              - Roemenië, 1948, 394
              - Turkije, 1947, 395
              - Verenigde Staten van Amerika, 1947-1948, 396
              - IJsland, 1947-1949, 397
              - Zuid-Afrika, 1947-1949, 398
            - Stukken betreffende de vaststelling van het contingent door de afdeling Buitenlandse Handelsaangelegenheden voor de import van veevoeder vanuit het buitenland., 1947-1948; 399; 1 omslag
            - Stukken betreffende de voorbereiding voor de financiering door de "Nederlandse Bank", voor de import van veevoeder vanuit Argentinië., 1947-1949; 400; 1 omslag
            - Stukken betreffende de vaststelling van de prijzen door de afdeling Buitenlandse Handelsaangelegenheden voor de import van veevoeder vanuit het buitentand., 1946-1949; 401-402; 2 omslagen
              - Afrika, Noord, 1949, 401
              - Iran, 1946-1948, 402
        - Dranken, genotmiddelen, gistprodukten.
          - Alcoholische dranken., I
            - Bier., a
              - Stukken betreffende de bemiddeling bij de export van bier naar het buitenland., 1946-1951; 403-420; 15 omslagen 3 stukken
                - Argentinië, 1949, 403
                - België, 1946-1949, 404; 1 stuk
                - Canada, 1949, 405; 1 stuk
                - Egypte, 1947-1948, 406
                - Engeland, 1946-1950, 407
                - Ethiopië, 1950, 408
                - Hongarije, 1949, 409
                - Ierland, 1948-1949, 410
                - India, 1947-1948, 411
                - Indonesië, 1948-1950, 412
                - Irak, 1949-1951, 413
                - Libanon, 1949-1950, 414
                - Madagascar, 1947, 415
                - Oostenrijk, 1949, 416
                - Portugese Koloniën, 1947, 417
                - Spanje, 1947-1950, 418
                - Zweden, 1949, 419; 1 stuk
                - Zwitserland, 1947-1950, 420
              - Stukken betreffende de bemiddeling bij de import van bier vanuit het buitenland., 1946-1950; 421-424; 4 omslagen
                - België, 1946-1950, 421
                - Denemarken, 1948, 422
                - Duitsland, 1947-1950, 423
                - Tsjechoslowakije, 1946-1948, 424
              - Stukken betreffende de voorbereiding tot de vaststelling van het contingent door het Direktoraat-Generaal voor de Buitenlandse Economische Betrekkingen van het Ministerie voor Economische Zaken, voor de import van bier vanuit Ierland., 1949; 425; 1 omslag
            - Gedistilleerd., b
              - Stukken betreffende de bemiddeling bij de export van gedistilleerd naar het buitenland., 1946-1950; 426-440; 15 omslagen
                - Algerije en Marokko, 1946, 426
                - Australië, 1946-1950, 427
                - Brazilië, 1947-1949, 428
                - Cuba, 1947-1949, 429
                - Denemarken, 1947-1950, 430
                - Duitsland, 1946-1950, 431
                - Engeland, 1946-1950, 432
                - Engelse Overzeese Gebiedsdelen, 1947-1950, 433
                - Indonesië, 1947-1949, 434
                - Israël, 1947-1950, 435
                - Italië, 1949-1950, 436
                - Venezuela, 1949, 437
                - Verenigde Staten van Amerika, 1946-1950, 438
                - Zweden, 1946, 439
                - Zwitserland, 1947-1950, 440
              - Stukken betreffende de vaststelling van de prijzen door de afdeling Buitenlandse Handelsaangelegenheden, voor de export van gedistilleerd naar het buitenland., 1946-1951; 441-444; 4 omslagen
                - Barbados, 1947, 441
                - België, 1946-1951, 442
                - Ceylon, 1947, 443
                - Finland, 1948-1950, 444
              - Stukken betreffende de voorbereiding tot de vaststelling van de prijzen door het Direktoraat-Generaal voor de Buitenlandse Economische Betrekkingen van het Ministerie van Economische Zaken, voor de export van gedistilleerd naar Griekenland., 1949-1950; 445; 1 omslag
              - Stukken betreffende de bemiddeling bij de import van gedistilleerd vanuit het buitenland., 1946-1949; 446-452; 7 omslagen
                - Canada, 1949, 446
                - Duitsland, 1946, 447
                - Engeland, 1949, 448
                - Frankrijk, 1946, 449
                - Italië, 1946, 450
                - Verenigde Staten van Amerika, 1946-1949, 451
                - Zwitserland, 1947-1948, 452
              - Stukken betreffende de vaststelling van het contingent door de afdeling Buitenlandse Handelsaangelegenheden voor de import van gedistilleerd vanuit het buitenland., 1946-1950; 453-454; 2 omslagen
                - Joegoslavië, 1947-1950, 453
                - Suriname, 1946, 454
              - Stukken betreffende de voorbereiding voor de financiëring door de Centrale Dienst In- en Uitvoer van het Ministerie voor Handel en Nijverheid, voor de import van gedistilleerd vanuit Cuba., 1946; 455; 1 omslag
              - Stukken betreffende de vaststelling van de wijze van betaling door de afdeling Buitenlandse Handelsaangelegenheden, voor de import van gedistilleerd vanuit Indonesië., 1948; 456; 1 omslag
            - Mout., c
              - Stukken betreffende de bemiddeling bij de export van mout naar het buitenland., 1950; 457-458; 2 omslagen
                - Italië, 1950, 457
                - Zwitserland, 1950, 458
              - Stukken betreffende de vaststelling van de prijzen door de afdeling Buitenlandse Handelsaangelegenheden, voor de export van mout naar Brazilië., 1949; 459; 1 omslag
              - Stukken betreffende de bemiddeling bij de import van mout vanuit het buitenland., 1946-1949; 460-461; 2 omslagen
                - Duitsland, 1946-1947, 460
                - Engeland, 1949, 461
            - Wijn., d
              - Stukken betreffende de bemiddeling bij de import van wijn vanuit het buitenland., 1946-1950; 462-468; 7 omslagen
                - België, 1947-1950, 462
                - Cyprus, 1947-1949, 463
                - Frankrijk, 1946-1950, 464
                - Hongarije, 1948, 465
                - Italië, 1948-1949, 466
                - Portugal, 1946-1949, 467
                - Zwitserland, 1948, 468
              - Stukken betreffende de voorbereiding voor de financiëring door de "Nederlandse Bank", voor de import van wijn vanuit Canada., 1948; 469; 1 omslag
              - Stukken betreffende de vaststelling van de prijzen door de afdeling Buitenlandse Handelsaangelegenheden voor de import van wijn vanuit Duitsland., 1946-1949; 470; 1 omslag
          - Alcoholvrije dranken: Vruchtensappen., II
            - Stukken betreffende de bemiddeling bij de export van vruchtensappen naar het buitenland., 1948-1949; 471-472; 2 omslagen
              - Zweden, 1949, 471
              - Zwitserland, 1948, 472
            - Stukken betreffende de bemiddeling bij de import van vruchtensappen vanuit het buitenland., 1947-1950; 473-474; 2 omslagen
              - België, 1947-1949, 473
              - Engeland, 1948-1950, 474
          - Chocolade., III
            - Stukken betreffende de bemiddeling bij de export van chocolade naar het buitenland., 1946-1950; 475-486; 12 omslagen
              - Hongarije, 1949, 475
              - Ierland, 1947, 476
              - India, 1948, 477
              - Indonesië, 1948, 478
              - Marokko, 1948-1950, 479
              - Portugal, 1946-1950, 480
              - Spanje, 1947, 481
              - Vaticaanstad, 1948, 482
              - Verenigde Staten van Amerika, 1947-1950, 483
              - Zuid-Afrika, 1946-1947, 484
              - Zweden, 1947-1949, 485
              - Zwitserland, 1948-1950, 486
            - Stukken betreffende de vaststelling van het contingent door de afdeling Buitenlandse Handelsaangelegenheden voor de export van chocolade naar Tsjechoslowakije., 1949; 487; 1 omslag
            - Stukken betreffende de vaststelling van de prijzen door de afdeling Buitenlandse Handelsaangelegenheden, voor de export van chocolade naar het buitenland., 1947-1949; 488-489; 2 omslagen
              - België, 1947-1949, 488
              - Frankrijk, 1947-1949, 489
            - Stukken betreffende de bemiddeling bij de import van chocolade vanuit het buitenland., 1947-1949; 490-493; 4 omslagen
              - België, 1948-1949, 490
              - Frankrijk, 1947-1948, 491
              - Tsjechoslowakije, 1948, 492
              - Zwitserland, 1948-1949, 493
            - Stukken betreffende de voorbereiding voor de financiëring door de Centrale Dienst In- en Uitvoer van het Ministerie van Economische Zaken, voor de import van chocolade vanuit de Verenigde Staten van Amerika., 1949; 494; 1 omslag
          - Gist en spiritus., IV
            - Stukken betreffende de bemiddeling bij de export van gist en spiritus naar het buitenland., 1946-1950; 495-501; 6 omslagen 2 stukken
              - Canada, 1950, 495
              - Duitsland, 1947, 496; 2 stukken
              - Engeland, 1946-1948, 497
              - Griekenland, 1947, 498
              - Indonesië, 1948-1949, 499
              - Italië, 1946-1948, 500
              - Turkije, 1950, 501
            - Stukken betreffende de vaststelling van de prijzen door de afdeling Buitenlandse Handelsaangelegenheden voor de export van gist en spiritus naar het buitenland., 1948-1949; 502; 1 omslag
            - Stukken betreffende de bemiddeling bij de import van gist vanuit Noorwegen., 1947; 503; 1 omslag
            - Stukken betreffende de financiëring door de afdeling Buitenlandse Handelsaangelegenheden, voor de import van spiritus vanuit Frankrijk., 1948-1949; 504; 1 omslag
            - Stukken betreffende de voorbereiding voor de vaststelling van de prijzen voor de Verenigde Staten van Amerika, voor de export van spiritus naar Nederland., 1948; 505; 1 omslag
        - Gewassen.
          - Genotmiddelen leverende gewassen., I
            - Cacao., a
              - Stukken betreffende de bemiddeling bij de export van cacao naar het buitenland., 1946-1949; 506-518; 12 omslagen 1 stuk
                - Australië, 1948-1949, 506
                - China, 1946, 507
                - Denemarken, 1946, 508
                - Egypte, 1949, 509
                - Engeland, 1946, 510
                - Finland, 1949, 511; 1 stuk
                - Japan, 1947-1949, 512
                - Tsjechoslowakije, 1946-1948, 513
                - Turkije, 1949, 514
                - Verenigde Staten van Amerika, 1946-1948, 515
                - Zuid-Afrika, 1946-1949, 516
                - Zweden, 1946-1949, 517
                - Zwitserland, 1946-1949, 518
              - Stukken betreffende de voorbereiding voor de vaststelling van de prijzen door België, voor de import van cacao vanuit Nederland., 1948; 519; 1 omslag